---
title: "Comparaison des accouchements"
author: "Sophie Schwartz - JCB"
date: "Monday, February 16, 2015"
output:
  html_document:
    fig_caption: yes
    number_sections: yes
    toc: yes
  pdf_document:
    toc: yes
  word_document: default
---

Mémoire de fin d'étude
======================

« Existe-t-il une différence de prise en charge du travail et de l'accouchement des femmes à bas risque obstétrical, entre une maternité de niveau I et une maternité de niveau III ? »

étude quantitative rétrospective

Saisie et correction des données
================================

Les données sont saisies dans un classeur excel comprenant 3 onglets:

- données du CH Thann (niveau III)
- données du CH Mulhouse (niveau I)
- dictionnaire des termes

Modifications apportées
-----------------------

- ajout d'une colonne __mat__ pour caractériser l'origine des données: mat = {"THAN", "MULH"}.
- la feuille Mulhouse comporte une colonne sans nom, appelée X (col.81). Remplacée par _mat_. Une donnée est perdue (reprise au bloc).
- la colonne __expect__ est appelée __expec__ dans la feuille Mulhouse. Correction pour harmoniser les nom..
- la première colonne __N°__ est renommée __No__.

```{r, comment=""}
path <- "../"
file1 <- paste0(path, "Data/tableur mémoire 6 THANN.csv")
file2 <- paste0(path, "Data/tableur mémoire 6 MUL.csv")
than <- read.csv2(file1)

# rename col n°
n <- names(than)
n[1] <- "no"
names(than) <- n
than$mat <- "THANN"

mul <- read.csv2(file2)
# rename colonne X de mul:
n <- names(mul)
n[81] <- "mat"
n[13] <- "expect"
n[1] <- "no"
names(mul) <- n
mul$mat <- "MULH"

# fusion: le dataframe acc combine les données de Thann et Mulhouse
acc <- rbind(than, mul)

# enlever les espaces inutile

# correction de la variable acc$rupt_mb
levels(acc$rupt_mb) # erreur = PSMW, corrigé en RSMW
levels(acc$rupt_mb)[4] <- "RSMW"
# correction de la variable position_w
levels(acc$position_w)
levels(acc$position_w)[2] <- "oui"

# Résumé des données tableur
names(acc)
str(acc)

# transformation en facteurs
acc$mat <- as.factor(acc$mat)
acc$instru <- as.factor(acc$instru)
acc$indic_inst <- as.factor(acc$indic_inst)
acc$mat <- as.factor(acc$mat)

# transformation en nombre
acc$dil_adm <- as.numeric(acc$dil_adm)

```

Ages des parturientes
---------------------

```{r age, echo=FALSE, comment=""}
summary(acc$age)
```

Existe t-il une différence d'age entre les 2 maternités ?

```{r age2, echo=FALSE, , comment=""}
t.test(age ~ mat, data = acc)

boxplot(age ~ mat, data = acc, ylab = "Age", main = "Ages des parturientes", col = "yellow")

```
IMC Calculé
-----------

Distribution proche de la "normale". 3 patientes ont un poids extrème (d'un point de vue statistique). Voir le boxplot. Pas dedifférence entre Thann et Mulhouse.

```{r imc, echo=FALSE, comment=""}
summary(acc$imc_calc)
hist(acc$imc_calc, main = "Histogramme des IMC à terme", ylab = "Fréquence", xlab = "IMC")

boxplot(imc_calc ~ mat, data = acc)
t.test(imc_calc ~ mat, data = acc)

```

Relation taille - poids
------------------------
```{r taille_poids, echo=FALSE, comment=""}
col <- c("red", "blue")
plot(taille ~ poids_at, data = acc, col = col[mat], ylab = "Taille (cm)", xlab = "Poids (kg)", main = "Relation taille - poids", pch = 19)
legend("bottomright", legend = levels(acc$mat), col = col, bty = "n", pch = 19, cex = 0.75)

a <- lm(taille ~ poids_at, data = acc)
abline(a) # droite de régression

summary(a)

```
Prise de poids pendant la grossesse
-----------------------------------

```{r ppd}
summary(acc$ppd)
hist(acc$ppd)

# calcul du poids avant grossesse
pd_initial <- acc$poids_at - acc$ppd
summary(pd_initial) # il y a des poids bizarres

```
Dilatation du col à l'admission
-------------------------------
```{r dil_col, echo=FALSE, comment=""}
summary(acc$dil_adm)
hist(acc$dil_adm, main = "Dilatation du col à l'admission", xlab = "Dilatation (cm)")

```


