---
title: "Comparaison des accouchements"
author: "Sophie Schwartz - JCB"
date: "Monday, February 16, 2015"
output:
  html_document:
    fig_caption: yes
    number_sections: yes
    toc: yes
  pdf_document:
    toc: yes
  word_document: default
---

Mémoire de fin d'étude
======================

« Existe-t-il une différence de prise en charge du travail et de l'accouchement des femmes à bas risque obstétrical, entre une maternité de niveau I et une maternité de niveau III ? »

étude quantitative rétrospective

Saisie et correction des données
================================

Les données sont saisies dans un classeur excel comprenant 3 onglets:

- données du CH Thann (niveau III)
- données du CH Mulhouse (niveau I)
- dictionnaire des termes

Modifications apportées
-----------------------

- ajout d'une colonne __mat__ pour caractériser l'origine des données: mat = {"THAN", "MULH"}.
- la feuille Mulhouse comporte une colonne sans nom, appelée X (col.81). Remplacée par _mat_. Une donnée est perdue (reprise au bloc).
- la colonne __expect__ est appelée __expec__ dans la feuille Mulhouse. Correction pour harmoniser les nom..
- la première colonne __N°__ est renommée __No__.

```{r, comment=""}
path <- "../"
file1 <- paste0(path, "Data/tableur mémoire 6 THANN.csv")
file2 <- paste0(path, "Data/tableur mémoire 6 MUL.csv")
than <- read.csv2(file1)

# rename col n°
n <- names(than)
n[1] <- "no"
names(than) <- n
than$mat <- "THANN"

mul <- read.csv2(file2)
# rename colonne X de mul:
n <- names(mul)
n[81] <- "mat"
n[13] <- "expect"
n[1] <- "no"
names(mul) <- n
mul$mat <- "MULH"

# fusion: le dataframe acc combine les données de Thann et Mulhouse
acc <- rbind(than, mul)

# enlever les espaces inutile

# correction de la variable acc$rupt_mb
levels(acc$rupt_mb) # erreur = PSMW, corrigé en RSMW
levels(acc$rupt_mb)[4] <- "RSMW"
# correction de la variable position_w
levels(acc$position_w)
levels(acc$position_w)[2] <- "oui"
# correction accouchement 2832 durée ouverture de l'oeuf. Ce n'est pas 7283 minutes mais 743.
acc[acc$nacct == 2832, "tps_oeuf"]
acc[acc$nacct == 2832, "tps_oeuf"] <- 743
# accouchement 312 de Thann. Ce n'est pas 3 SA mais 39
acc[acc$nacct == 312, "terme"]
acc[acc$nacct == 312, "terme"] <- 39


# Résumé des données tableur
names(acc)
str(acc)

# transformation en facteurs
acc$mat <- as.factor(acc$mat)
acc$instru <- as.factor(acc$instru)
acc$indic_inst <- as.factor(acc$indic_inst)
acc$mat <- as.factor(acc$mat)

# transformation en nombre
acc$dil_adm <- as.numeric(acc$dil_adm)

```

Ages des parturientes
---------------------

```{r age, echo=FALSE, comment=""}
summary(acc$age)
```

Existe t-il une différence d'age entre les 2 maternités ?

```{r age2, echo=FALSE, , comment=""}
t.test(age ~ mat, data = acc)

boxplot(age ~ mat, data = acc, ylab = "Age", main = "Ages des parturientes", col = "yellow")

x <- seq(15, 40, length = 500)
plot(x, dnorm(x, 27.9, 4.54), type = "l", xlab = "Ages (années)", ylab = "Fréquence", col = "red")
lines(x, dnorm(x, 28.47, 4.38), type = "l", xlab = "Ages (années)", ylab = "Fréquence", col = "blue")
abline(v =  27.9, lty = 2, col = "red")
abline(v =  28.47, lty = 2, col = "blue")

m <- tapply(acc$age, acc$mat, mean)
sd <- tapply(acc$age, acc$mat, sd)

# courbe normale pour MUHL avec IC à 95%
sd.inf  <- m[1] - 1.96 * sd[1]
sd.sup  <- m[1] + 1.96 * sd[1]
plot(x, dnorm(x, 27.9, 4.54), type = "l", xlab = "Ages (années)", ylab = "Fréquence", col = "red")
lines(c(27.9, 27.9), c(0, dnorm(27.9,  27.9, 4.54)), lty = 2, col = "red")
lines(c(sd.inf, sd.inf), c(0, dnorm(sd.inf,  27.9, 4.54)), lty = 2, col = "red")
lines(c(sd.sup, sd.sup), c(0, dnorm(sd.sup,  27.9, 4.54)), lty = 2, col = "red")

# demos
pop <- rnorm(100, 27.9, 4.54)
mat <- c(rep(50, "MUL"), rep(50, "TAN"))
mat <- c(rep("MUL", 50), rep("TAN", 50))
p <- data.frame(mat, pop)
tapply(p$pop, p$mat, mean)
t.test(pop ~ mat, data = p, var.equal = TRUE)

```
IMC Calculé
-----------

Distribution proche de la "normale". 3 patientes ont un poids extrème (d'un point de vue statistique). Voir le boxplot. Pas dedifférence entre Thann et Mulhouse.

```{r imc, echo=FALSE, comment=""}
summary(acc$imc_calc)
hist(acc$imc_calc, main = "Histogramme des IMC à terme", ylab = "Fréquence", xlab = "IMC")

boxplot(imc_calc ~ mat, data = acc)
t.test(imc_calc ~ mat, data = acc)

```

Relation taille - poids
------------------------
```{r taille_poids, echo=FALSE, comment=""}
col <- c("red", "blue")
plot(taille ~ poids_at, data = acc, col = col[mat], ylab = "Taille (cm)", xlab = "Poids (kg)", main = "Relation taille - poids", pch = 19)
legend("bottomright", legend = levels(acc$mat), col = col, bty = "n", pch = 19, cex = 0.75)

a <- lm(taille ~ poids_at, data = acc)
abline(a) # droite de régression

summary(a)

```
Prise de poids pendant la grossesse
-----------------------------------

```{r ppd}
summary(acc$ppd)
hist(acc$ppd)

# calcul du poids avant grossesse
pd_initial <- acc$poids_at - acc$ppd
summary(pd_initial) # il y a des poids bizarres

```
Dilatation du col à l'admission
-------------------------------
```{r dil_col, echo=FALSE, comment=""}
summary(acc$dil_adm)
# histogramme

hist(acc$dil_adm, ylab = "Fréquence", main = "Histogramme de la dilatation cervicale à l'admission",xlab = "Dilatation cervicale à l'admission (en centimètres)", col = "green")
t.test(dil_adm ~ mat, data = acc)

boxplot(dil_adm ~ mat, data = acc, main = "Dilatation cervicale à l'admission", ylab = "Dilatation cervicale à l'admission", col = "yellow")
```

Durée entre la dilatation complète et les efforts expulsifs

======================

```{r duree_dc_ee, echo=FALSE, comment=""}

summary(acc$dur_dc_ee)

# histogramme

hist(acc$duree_dc_ee, ylab = "Fréquence", main = "Histogramme de la durée entre DC et EE",xlab = "durée (en minutes)", col = "green")

t.test(duree_dc_ee ~ mat, data = acc)

boxplot(duree_dc_ee ~ mat, data = acc, main = "Durée entre DC et EE", ylab = "Age", col = "yellow")

```
